【裁判字號】    98,審交訴,28
【裁判日期】    980324
【裁判案由】    公共危險
【裁判全文】
臺灣高雄地方法院刑事判決            98年度審交訴字第28號
公  訴  人  臺灣高雄地方法院檢察署檢察官
被      告  乙○○
上列被告因公共危險案件，經檢察官提起公訴（97年度偵字第
33129 號），嗣因被告就被訴事實為有罪之陳述，本院依簡式審
判程序審理，判決如下：
    主  文
乙○○犯不能安全駕駛動力交通工具罪，處有期徒刑貳月，如易
科罰金，以新臺幣壹仟元折算壹日。又犯肇事致人傷害逃逸罪，
處有期徒刑月，如易科罰金，以新臺幣壹仟元折算壹日。應執
行有期徒刑肆月，如易科罰金，以新臺幣壹仟元折算壹日。
    事  實
一、乙○○於民國97年9 月3 日晚上8 時許，因飲用酒類後，已
    達不能安全駕駛動力交通工具之程度，猶駕駛車牌號碼VD-
    5658號自小客車，自高雄縣大寮鄉某地即飲酒處出發，行經
    該鄉○○路與大寮路口，因曾飲酒致控制及反應、判斷能力
    均已降低，而與甲○○所騎乘之車牌號碼519-EAM 號重型機
    車發生擦撞，致甲○○受有四肢、左肩及頭皮挫擦傷（傷害
    部份未據告訴）。詎乙○○明知其已撞及前開機車並致甲○
    ○受有傷害，竟未留下聯絡方式或下車察看其傷勢並為必要
    之救治，反駕車離去。嗣警據報前往處理，乙○○於有偵查
    犯罪職權之機關尚不知何人為肇事者前，撥打電話向高雄縣
    政府警察局仁武分局仁美派出所（下稱仁美派出所）值班員
    警馬家佑坦承肇事後逃逸，自首並願接受裁判。乙○○於翌
    日1 時10分許至高雄縣政府警察局林園分局製作筆錄時，經
    以酒精測定器對乙○○實施檢測吹氣，其呼氣所含酒精成份
    仍達每公升0.71毫克而查獲上情。
二、案經案經高雄縣政府警察局林園分局報告臺灣高雄地方法院
    檢察署檢察官偵查起訴。
    理  由
一、本件被告所犯之罪係死刑、無期徒刑、最輕本刑為3 年以上
    有期徒刑以外之罪，其於準備程序中就被訴事實為有罪之陳
    述，經法官告知簡式審判程序之旨，並聽取公訴人及被告之
    意見後，本院合議庭認宜進行簡式審判程序，依刑事訴訟法
    第273 條之1 之規定，合議裁定由受命法官獨任進行簡式審
    判程序，合先敘明。
二、上揭事實業據被告乙○○於本院審理時坦承不諱，核與證人
    即被害人甲○○於警詢之證述相符，並有高雄市立小港醫院
    出具之診斷證明書、證號查詢汽車駕駛人、和解書、酒精濃
    度測試表、道路交通事故現場圖及高雄縣政府警察局舉發違
    反道路交通管理事件通知單各1 紙各1 份在卷可稽，是被告
    之自白與事實相符，其於上開酒後駕車，並肇事致人受傷後
    ，未予救助即駕車離去現場之事實，洵堪認定。本件事證明
    確，被告犯行堪以認定，應依法論科。
三、核被告乙○○所為，係犯刑法第185 條之3 不能安全駕駛動
    力交通工具罪及第185 條之4 肇事逃逸罪。被告所犯上開2
    罪間，犯意各別，行為互殊，應予分論併罰。又被告於當日
    係駕駛其子林墉埕所有之VD-5658 號自小客車肇事，且肇事
    後經高雄縣政府警察局交通警察隊林園車禍處理小組之員警
    林嘉榮依自小客車車籍地址追查電話後，被告於同日晚上10
    時7 分12秒即撥打電話至仁美派出所向值班員警馬家佑坦承
    發生車禍，員警馬家佑旋通知林園分局承辦員警前往處理，
    有本院公務電話2 紙、被告通聯紀錄1 份、被告全戶戶及資
    料查詢結果1 份、車號查詢汽車車籍1 份在卷可查，是被告
    於有偵查犯罪職權之機關尚不知何人為肇事者前，向員警自
    承係其駕車發生前揭車禍後逃逸，進而接受裁判等情，應堪
    認定，被告此舉當認合於自首要件，爰依刑法第62條前段之
    規定，就其肇事逃逸犯行，減輕其刑。
四、審酌被告於飲酒後已達不能安全駕駛之程度，竟貿然駕車上
    路，致自己及其他駕駛人、行人於使用道路時生危險之虞，
    顯然漠視自己及其他參與道路交通之不特定人之生命、身體
    安全，本件被告於97年9 月3 日晚上8 時飲酒後，迄至翌日
    凌晨1 時10分許所測得酒精濃度值仍達為每公升0.71毫克，
    又被告肇生車禍事故後，並未給予必要之救助而擅離現場，
    實有不該，惟其並無前科，又臺灣高等法院被告前案紀錄表
    在卷可查，其僅因一時失慮，而擅離現場，犯後並向警察機
    關自首，尚知已坦承犯行，態度尚佳等一切情狀，分別量處
    如主文所示之刑，並諭知易科罰金之折算標準及定應執行刑
    。
據上論斷，應依刑事訴訟法第273 條之1 第1 項、第299 條第1
項前段，刑法第185 條之3 、第185 條之4 、第62條前段、第41
條第1 項前段、第51條第5 款，刑法施行法第1 條之1 ，判決如
主文。
本案經檢察官丙○○到庭執行職務。
中    華    民    國    98    年    3     月    24    日
                  交通法庭  法  官  梁淑美
以上正本證明與原本無異。
如不服本判決應於收受本判決後10日內向本院提出上訴書狀，並
應敘述具體理由，如未敘述上訴理由者，應於上訴期間屆滿後20
日內補提理由書狀於本院（均須按他造當事人之人數附繕本）「
切勿逕送上級法院」。
中    華    民    國    98    年    3     月    24    日
                            書記官  林豐富
附錄本判決論罪之法條：
中華民國刑法第185條之3（危險駕駛罪）
服用毒品、麻醉藥品、酒類或其他相類之物，不能安全駕駛動力
交通工具而駕駛者，處1 年以下有期徒刑、拘役或科或併科15萬
元以下罰金。
中華民國刑法第185 條之4（肇事逃逸罪）
駕駛動力交通工具肇事，致人死傷而逃逸者，處6 月以上5 年以
下有期徒刑。


司法院資訊處製作；財團法人民間司法改革基金會備份。
